【裁判字號】    98,抗,1700
【裁判日期】    990209
【裁判案由】    聲明異議
【裁判全文】
臺灣高等法院民事裁定                  98年度抗字第1700號
抗  告  人  乙○○
            丙○○
            丁○○
            甲○○○
上列抗告人與相對人戊○○間聲明異議事件，對於中華民國98年
9月25日臺灣臺北地方法院98 年度執事聲字第33號裁定提起抗告
，本院裁定如下：
    主  文
抗告駁回。
抗告費用由抗告人負擔。
    理  由
一、原裁定意旨略以：本件抗告人對原法院司法事務官於民國（
    下同）98年8月28日所為之90年度執字第13144號、95年度執
    字第5465號裁定，未就裁定之應負擔執行費用有所主張，僅
    以執行名義未有效成立為聲明異議之理由。聲明人既係對於
    強制執行時應遵守之程序認有侵害其利益之情事，而非對確
    定執行費用額裁定之應負擔執行費用額有所爭執，自應於強
    制執行程序終結前為之。原法院90 年度執字第13144號強制
    執行程序已於94年9月2日執行終結，聲明人於執行程序終結
    後，以執行名義並未有效成立聲明異議即有未合，應予駁回
    等語。
二、抗告意旨略以：依強制執行法第29條準用民事訴訟法第91條
    之規定，執行名義需有執行力後，始得向執行法院聲請確定
    執行費用額，本件因有當事人不適格之情形，執行名義並未
    有效成立，自毫無執行力可言，故其強制執行程序實屬違法
    不當，自無由抗告人負擔執行費用之餘地等語。爰求：(一)原
    裁定廢棄。(二)相對人確定執行費用額之聲請駁回。
三、按「債權人因強制執行而支出之費用，得求償於債務人者，
    得準用民事訴訟法第91條之規定，向執行法院聲請確定其數
    額。」強制執行法第29條第1 項定有明文。又按「法院未於
    訴訟費用之裁判確定其費用額者，第一審受訴法院於該裁判
    有執行力後，應依聲請並得依職權以裁定確定之。」民事訴
    訟法第91條第1 項亦有明文。此項裁定程序，係在審究債權
    人所開列之費用項目，是否確為因強制執行而支出之費用，
    已否提出證據證明之。經查，本件相對人與抗告人間交還土
    地、給付訴訟費用等強制執行事件，由原法院以90年度執字
    第13144 號執行拆屋還地部分完畢，金錢債權部分核發債權
    憑證結案。相對人因本件強制執行而支出新台幣（下同）95
    2,572元（支出項目及金額詳如上開95 年度執字第5465號裁
    定附表一「執行費支出計算表」所載），業據相對人提出原
    法院執行費收據、旅費收據、土地複丈費收據、工資明細表
    、送貨單、統一發票及其他收入收據為證，經原法院調卷審
    核無訛，復以抗告人乙○○、丙○○、丁○○、甲○○○應
    分擔之比例分別為16/38、49/114、4/114、4/114 ，是原法
    院依首揭規定裁定確定乙○○應負擔401,083元(計算式：95
    2,572×16/38＝401,083，元以下四捨五入)、丙○○應負擔
    409,439元(計算式：952,572×49/114 ＝409,439)、丁○○
    與甲○○○各負擔33,423元（計算式：952,572 ×4/114＝3
    3,423 元）核無違誤。抗告意旨稱：本件因有當事人不適格
    之情，執行名義並未有效成立，無執行力可言，自無需負擔
    執行費用云云，核屬強制執行程序中應審查之問題，非本件
    確定執行費用裁定程序所得審究，原裁定駁回抗告人之異議
    理由雖有不同，惟結論並無二致。抗告意旨猶執前詞指摘原
    裁定不當，求予廢棄，為無理由，應予駁回。
四、據上論結，本件抗告為無理由，爰裁定如主文。
中    華    民    國    99    年    2     月    9    日
                    民事第十三庭
                        審判長法  官  蕭艿菁
                              法  官  周舒雁
                              法  官  陳姿岑
正本係照原本作成。
不得抗告。
中    華    民    國    99    年    2     月    10    日
                              書記官  黃慶霽

司法院資訊處製作；財團法人民間司法改革基金會備份。
